# 定期存款质押开立承兑汇票如何核算

提问人：林中一个我 时间：2019-12-19 08:05:13
企业向银行申请开立银行承兑汇票，需要交纳部分保证金，为提高收益率，企业先将该部分保证金存成定期存单或者固定利率的结构性存款，然后质押给银行作为票据保证金。
请问陈老师，这种情况下，按新准则，
① 质押的定期存单是应该放在其他流动资产或非流动资产（受质押条款的限制），并披露受限情况，期末应根据定存利率计提利息计入投资收益。
② 还是考虑该到该部分最开始的的目的就是为了开立承兑汇票缴纳的保证金，只是为了提供收益率才办理的定期存款，那种情况是否应该放在其他货币资金中核算，并披露受限情况，期末是否需要计提利息？计提的利息计入财务费用？加入定期存款可以置换，企业需要资金的时候可以将到期时间长的定期存置换即将到期的定期存款。
③ 另外，如果以前期间企业管理层对于该部分定期存款或者质押的定期存款并没有明确的持有至到期的意图，今年由于执行新金融准则，公司管理层明确打算针对该部分定期存款和质押的定期存单持有至到期，且企业有能力持有至到期，企业是否可以直接将该部分定期存款计入其他流动资产/其他非流动资产核算？是否会涉及管理层随意变更持有意图？是否会导致前期差错更正？

回答人：chenyiwei
1 、可以采用方案 ②，列报为其他货币资金，并披露受限情况。期末可以计提这部分保证金的利息收入。计提的利息计入 “财务费用——利息收入 “。
2 、今年由于执行新金融准则，公司管理层明确打算针对该部分定期存款和质押的定期存单持有至到期，且企业有能力持有至到期，企业可以直接将该部分定期存款计入其他流动资产/其他非流动资产核算。不涉及前期差错更正问题。